# 长期股权投资成本法变权益法核算

提问人：一云 时间：2016-05-25 18:17:12
陈老师您好：有家公司因处置部分权益性投资丧失了对被投资单位的控制，由控制变为重大影响，那在编制母公司个别报表时，对该项长期股权投资应当改按权益法核算，并对该剩余股权视同取得时即采用权益法核算进行调整。---------这个调整只是调整处置当期母公司的长投，并不需要追溯调整以前期间母公司的长投数据吧？ 多谢！

回答人：chenyiwei
一般认为在个别报表层面应当追溯调整前期比较数据，视同在最初取得投资时已经对剩余股权采用权益法核算。不过这个问题目前没有定论，仍有争议。

提问人：一云 时间：2016-05-26 09:10:38
陈老师：准则上说:...............该剩余股权视同取得时即采用权益法核算进行调整.--------并没有说要追溯调整比较期间的长投吧？ 我理解只是调整处置当期的长投，在处置当期对该剩余股权视同取得时即采用权益法核算进行调整。---------还有，假如最早期间持有70%股份，后来处置了30%，只持有40%股权了，那如果要追溯调整，那只能追溯调整这40%股权，将其按权益法核算，另外30%股权按成本法核算，这样很难理解，也不好操作呀。 到编制合并报表时，抵销起来也很麻烦的。

回答人：chenyiwei
这个问题是有争议。但从准则讲解中规定调整“利润分配——未分配利润”这一点来看，与会计政策变更、前期差错更正等需追溯调整的情形的处理原则又是一致的。

提问人：qfl328 时间：2017-08-02 10:02:34
请问陈版 个别报表视同剩余部分一开始就是权益法，需调整自购买日处置的被投资单位的损益及其他综合收益等变动，因调整分录涉及 未分配利润， 那在权益变动表中是填在 期初调整- 会计政策变更 里面么

回答人：chenyiwei
一般理解是调整前期比较数据，对最早比较期间期初按“其他调整”反映。